台灣雲林地方法院刑事裁定　　　　　　　　　　　　　　 九十年度訴字第三九號
　　公 訴 人　台灣雲林地方法院檢察署檢察官
　　被　　告　甲○○
右列被告因違反毒品危害防制條例案件，經檢察官提起公訴（八十九年度毒偵字第一
七一三號），本院裁定如左：
    主  文
甲○○自民國玖拾壹年柒月貳拾陸日起羈押參月。
    理  由
一、被告涉嫌之犯罪事實：甲○○前因施用第一級毒品海洛因案件，經觀察、勒戒後
    ，認無繼續施用毒品之傾向，由台灣雲林地方法院檢察署檢察官於民國（下同）
    八十八年四月十七日，以八十八年度偵字第一五九三號不起訴處分確定後，復因
    施用第一級毒品海洛因案件，經觀察、勒戒後，認有繼續施用毒品之傾向，先送
    強制戒治，並由台灣嘉義地方法院檢察署檢察官提起公訴，嗣於八十八年十一月
    二十三日，經台灣嘉義地方法院以八十八年度訴字第六四八號判決，判處有期徒
    刑九月確定。詎甲○○不知悛悔，復於八十九年九月十九日或前四天之某日，在
    不詳地點，以不詳方式，施用第一級毒品海洛因，嗣經台灣雲林地方法院檢察署
    依毒品危害防制條例第二十五條第一項規定，通知甲○○到署採尿送驗呈現嗎啡
    反應而查悉上情。
二、犯罪嫌疑重大之證據：(一)被告於八十九年九月十九日十五時十五分，經台灣雲林
    地方法院檢察署採尿室所採集之尿液，經送檢驗結果呈現鴉片類陽性反應，有長
    昕生活事業股份有限公司新東分公司，ＧＣ＼ＭＳ檢驗方法（氣相質譜分析法）
    確認之濫用藥物尿液檢驗報告附卷可稽。經檢察官再送法務部調查局以螢光偏極
    免疫分析法篩驗，並以ＧＣ＼ＭＳ檢驗方法（氣相質譜分析法）確認，結果亦呈
    嗎啡陽性反應，有該局檢驗通知書一件在卷可稽。(二)訊據被告否認施用第一級毒
    品海洛因，辯稱：伊於八十九年七月間在華濟醫院手術過，可能是醫療用藥物的
    反應云云。惟經本院向華濟醫院函詢結果，該院固然函覆曾於八十九年七月間為
    其手術置換人工髖關節，曾提供 Panamax口服、Demero1注射、Voren注射止痛藥
    物，然而，行政院衛生署管制藥品管理局函覆本院表示該三種藥物均不含海洛因
    成分，使用後其尿液均不致呈海洛因陽性反應。(三)而其於毒品危害防制條例公布
    生效後，已有二次施用毒品前科，此次為三犯，亦有台灣雲林地方法院檢察署檢
    察官八十八年度偵字第一五九三號不起訴處分書正本、台灣嘉義地方法院八十八
    年度訴字第六四八號刑事判決書影本及刑案資料查註紀錄表附卷可稽。綜上所述
    ，被告犯罪嫌疑確屬重大定。
三、涉犯之罪名：毒品危害防制條例第十條第一項施用第一級毒品罪。
四、羈押之理由：被告甲○○經於九十年八月十五日當庭告知應於九十年八月二十七
    日到庭而屆時未到，本院請警方派員拘提之結果，據報「屢次前往拘提，並未遇
    本人」，本院因而發布通緝，堪認有逃亡之事實。被告雖於本院通緝近一年後，
    向雲林縣警察局斗六分局林內分駐所投案，有九十一年七月二十六日警訊筆錄在
    卷可稽，惟本院認為其既已逃亡近年，突然自行投案，誠信難料，再行逃匿之可
    能性高，非予羈押，顯難進行追訴、審判、執行，因而乃予羈押。
五、據上論結，應依刑事訴訟法第一百零一條第一項第一款之規定，裁定如主文。
中      華      民      國      九十一  年      七      月    二十六    日
                                      台灣雲林地方法院刑事第一庭
                                              法  官  林  輝  煌
右正本證明與原本無異。
如不服本裁定，應於裁定送達後五日內向本院提出抗告狀。
                                              書記官  陳  美  華
中      華      民      國      九十一  年      七      月    二十六    日
